【裁判字號】    90,上易,4162
【裁判日期】    901231
【裁判案由】    毒品危害防制條例
【裁判全文】
臺灣高等法院刑事判決                            九十年度上易字第四一六二號
    上  訴  人
    即  被  告  甲○○
右列上訴人，因違反毒品危害防制條例案件，不服台灣板橋地方法院九十年度易字第
三０四六號，中華民國九十年十月二十六日第一審判決（台灣板橋地方法院檢察署檢
察官聲請簡易判決處刑案號：九十年度毒偵緝字第四二六號、九十年度毒偵字第二六
五六號，經原審認不宜行簡易判決程序，改依通常訴訟程序審理）提起上訴，本院判
決如左：
    主  文
上訴駁回。
    事  實
一、甲○○明知安非他命係民國八十七年五月二十日公布施行，於同年月二十二日生
    效之毒品危害防制條例第二條第二項第二款所規定之第二級毒品，不得施用及持
    有，且其於八十八年間，因違反毒品危害防制條例（即施用第二級毒品安非他命
    ）案，經原審裁定送觀察、勒戒後，認無繼續施用毒品之傾向，由臺灣板橋地方
    法院檢察署檢察官於八十九年九月二十一日以八十九年度毒偵字第五三０八號為
    不起訴處分確定在案。詎甲○○竟另行基於施用第二級毒品安非他命之概括犯意
    ，自八十九年十二月十九日二十一時四十五分許之前四日內某時許起至九十年五
    月二十九日二十時四十分許之前四日內某時許止，連續在臺北縣中和市等地，施
    用第二級毒品安非他命多次。嗣於八十九年十二月十九日二十一時四十五分許為
    警首次查獲，並扣得甲○○所持有為案外人紀開發（另案由臺灣臺北地方法院檢
    察署偵辦）所有之安非他命一包（毛重一．一八公克、淨重０．九六公克）及分
    裝袋七個；於九十年三月十四日十四時三十五分許，在臺北縣中和市○○路三十
    號（臺北縣警察局中和分局三組採尿室）為警採尿送驗呈甲基安非他命陽性反應
    而再次查獲；於九十年四月三日十六時五十分許，在臺北縣中和市○○路三十號
    （臺北縣警察局中和分局三組採尿室）為警採尿送驗呈甲基安非他命陽性反應而
    三度查獲；於九十年五月二十九日二十時四十分許，在臺北縣警察局海山分局為
    警採尿送驗呈甲基安非他命陽性反應而四度查獲。甲○○因此經原審以九十年度
    毒聲字第一五九八號裁定送觀察、勒戒後，認有繼續施用毒品之傾向，經原審以
    九十年度毒聲字第二六七七號裁定令入戒治處所施以強制戒治。
二、案經臺北市政府警察局萬華分局報由臺灣臺北地方法院檢察署呈請臺灣高等法院
    檢察署令轉及臺北縣警察局中和分局報告臺灣板橋地方法院檢察署檢察官偵查聲
    請簡易判決處刑。
    理  由
一、右揭事實，業據上訴人即被告甲○○分別於警訊時、原審偵審中及本院審理時自
    白不諱，並有臺北市立療養院煙毒尿液檢驗報告書（見九十年度毒偵字第五六八
    號偵查卷宗第三頁）、臺北縣警察局海山分局函、臺北縣政府衛生局尿液煙毒檢
    驗成績書各一份（見九十年度毒偵緝字第四二六號偵查卷宗第三頁、第二二頁）
    、列管毒品人口尿液檢體採集送驗紀錄表、臺灣檢驗科技股份有限公司所出具之
    濫用藥物尿液檢驗報告（見九十年度毒偵字第二六五六號偵查卷宗第五、六頁及
    九十年度毒偵字第一九五八號偵查卷宗第六、七頁）可稽。又人體吸食安非他命
    經尿液排出之時間，依吸食量多寡、人體代謝功能、吸食者之年齡及性別有所差
    異，惟一般而言，吸食者在九十六小時（即四日）內所排出之尿液均有可能被檢
    出，此經法務部調查局證實，並為法院歷來審理吸食安非他命案件之職務上所知
    悉。再者，被告前因違反毒品危害防制條例案，經原審裁定送觀察、勒戒後，認
    無繼續施用毒品之傾向，由臺灣板橋地方法院檢察署檢察官於八十九年九月二十
    一日以八十九年度毒偵字第五三０八號為不起訴處分確定在案，被告復於五年內
    因本件之犯行，經原審以九十年度毒聲字第一五九八號裁定送觀察、勒戒後，認
    有繼續施用毒品之傾向，經原審以九十年度毒聲字第二六七七號裁定令入戒治處
    所施以強制戒治等情，業據被告於原審及本院審理時供承在卷，並有臺灣板橋地
    方法院檢察署刑案資料查註紀錄表、臺灣高等法院檢察署刑案紀錄簡覆表、原審
    九十年度毒聲字第一五九八號裁定、九十年度毒聲字第二六七七號裁定各一份在
    卷足憑。是被告再犯施用毒品之犯行，事證明確，堪以認定。
二、按安非他命屬中樞神經興奮劑，吸用後會引起不安、頭昏、亢進性反應、失眠、
    焦慮、譫妄、慢性中毒、精神障礙、類似精神分裂症之錯覺、幻覺、妄想及伴有
    行動與性格異常等副作用，並有輕微之成癮性，嚴重危害身心健康，而慣用者由
    於精神錯亂，更具暴力攻擊及反社會行為、自殺等傾向，後果堪慮，尤以戒解不
    易，其毒害不在煙毒之下，是以行政院衛生署於七十九年十月九日以衛署藥字第
    九０四一四二號公告，列入麻醉藥品管理條例第二條第四款所定「化學合成麻醉
    藥品類」管理，並於八十七年五月二十日經修正公佈列入毒品危害防治條例第二
    條第二項第二款之第二級毒品管理，不得非法持有及施用。
三、被告甲○○施用第二級毒品安非他命，核其所為，係犯毒品危害防制條例第十條
    第二項之罪。被告先後多次之犯行，時間緊接，罪名相同，顯係基於概括犯意，
    應依連續犯之規定論以一罪，並加重其刑。被告非法持有第二級毒品安非他命之
    低度行為，應為施用之高度行為所吸收，不另論罪。
四、原審以被告罪證明確，本同上之見解，適用毒品危害防制條例第十條第二項、刑
    法第十一條前段、第五十六條，審酌被告品行、智識程度、犯罪之動機、目的、
    手段、次數、施用第二級毒品安非他命，易戕害自己之身心，並對社會造成重大
    危害及犯罪後態度等一切情狀，量處有期徒刑七月，並以扣案之安非他命一包（
    毛重一．一八公克、淨重０．九六公克）及分裝袋七個，雖為被告所持有，但係
    案外人紀開發所有，業據被告及紀開發供明在卷，被告復否認該物係供犯本件之
    罪所用或預備之物，尚與本案無涉，敘明無從宣告沒收。其認事用法均無不合，
    量刑亦無不當，被告上訴意旨以請求從輕量刑為由，指摘原判決不當，為無理由
    ，應予駁回。
據上論斷，應依刑事訴訟法第三百六十八條，判決如主文。
本案經檢察官周誠南到庭執行職務。
中      華      民      國      九十      年     十二     月    三十一  日
                                台灣高等法院刑事第二庭
                                    審判長法  官  蔡  長  溪
                                          法  官  林  俊  益
                                          法  官  楊  貴  志
右正本證明與原本無異。
不得上訴。
                                          書記官  沈  秀  容
中      華      民      國      九十一    年      一     月      二    日
附錄本案論罪科刑法條：
毒品危害防制條例第十條第二項
施用第二級毒品者，處三年以下有期徒刑。


司法院資訊處製作；財團法人民間司法改革基金會備份。
